# **ROSA Madeleine MEZA Shimomura**



Yo Rosa Meza Shimomura pertenecí al grupo de Procura en SNC-Lavalin Perú S.A., División Minería y Metalurgia. Soy ingeniero industrial, con 15 años de experiencia en diversos campos como Logística. Inspector de calidad ISO 9000 en el sector petroquímico (PDVSA) y fabricación estructural. Poseó gran habilidad en el manejo de recursos financieros y humanos.

He desarrollado en estos últimos seis años la gerencia general de Quality Culture S.A.C., laborando con altos estándares de calidad en proyectos de Ingeniería, estructuras metálicas, auditoría de calidad y control de proyectos. Tengo experiencia como inspector asegurador de la calidad en Moody-Fluor lo cual me ha permitido gestionar contratos, coordinar las inspecciones de las fabricaciones en taller y en campo, encontrando no conformidades que han sido oportunamente resueltas. Soy emprendedora y he desarrollado habilidades interpersonales para la selección y desarrollo del personal basado en sus competencias, obteniendo la satisfacción que el 90% del personal, hoy se encuentran con mejores puestos de trabajo, mayor remuneración y por ende mejor calidad de vida.

#### **ESTUDIOS**

2010	Diplomado en Gestión del Negocio Propio, ESAN
1998	PEE Gestión de Logística. ESAN
1998	Ingeniero Industrial Titulado, U. de Carabobo Venezuela.
1997	Egresado de Ingeniero Industrial U. de Carabobo Venezuela.
1990	Estudios Generales Ciencias en la Pontificia Universidad Católica del Perú

#### **EXPERIENCIA**

#### Mar-Oct 2013 SNC-Lavalin Perú S.A.

#### Supervisora de Avance en talleres – Shop Expediting

Proyecto Minera Alpamarca del grupo Volcán

Aseguramiento de la fabricación y entrega de elementos estructurales en el plazo establecido, 1300 Toneladas.

Coordinación, seguimiento, aceleración y verificación con los vendor la entrega de lo establecido por la orden de compra, mecanismos y documentos.

Coordinación, seguimiento y verificación en la fabricación de spools, con Cupersa – Cosapi -Técnicas Metálicas

Seguimiento y verificación de respuesta de los RFI al Departamento de ingeniería de SNCL en sus diferentes disciplinas

Coordinación y seguimiento para el cierre de Registros de no conformidad, Con el departamento de calidad de Volcán

- Conciliación y Resolución de conflictos vendors y supervisión de calidad al proveedor Bureau Veritas.
- Acciones correctivas orientadas a mejorar y/o alcanzar el tiempo de entrega en las fabricaciones metalmecánicas.
- Buena relación con los vendors

### 2006 - 2012 QUALITY CULTURE S.A.C.

### Gerente general, fundadora,

Empresa consultora especializada en gestión de calidad de proyectos (PMO), implementación de sistemas de gestión (ISO 9001) y consolidación de la cadena de suministro, con servicios en aseguramiento de la calidad y activación de proveedores.

### Logros

- Satisfacción del cliente con el alcance de los objetivos.
- Selección del personal por competencias y desarrollo de carrera.
- Ser una empresa reconocida por su eficiencia técnica y alcance de objetivos en el tiempo estimado.
- Control del producto y de la gestión del proyecto, permitieron prever costos de no calidad.
- Acciones correctivas orientadas a mejorar el programa de calidad de los proveedores en fabricaciones metal mecánicas, no metálica y eléctrica.
- Evaluador de alcances y limitaciones en los contratos con los clientes.

### 2005 - 2006 MOODY INTERNATIONAL- FLUOR

# **Expeditor**

Empresa transnacional líder en supervisión e inspección de calidad con el fin de reducir riesgos.

Inspector de calidad QA / QC- Southern Perú Corporation cliente

Aseguramiento de la calidad de la fabricación de elementos estructurales en taller

Inspección y agilización en la fabricación de más de 3.500 toneladas de Acero estructural

#### Logros

- Se culmino la obra en el plazo establecido.
- Buena relación con los clientes.

#### 2004 OVER GLASS

#### Jefe de logística

Empresa importadora y distribuidora de menaje para el hogar: vidrio y cristalería.

- Responsable de la planificación, organización y del control de los productos y personal de almacén
- Dirigir, coordinar y supervisar a las móviles, en planta y fuera de ella.

- Dirigir y coordinar la entrada y salida de mercancía, desde el centro de operaciones de la organización hasta el destino final.
- Gestión, planificación y capacidad de resolución de problemas de abastecimiento.
- Negociación con los clientes

### Logros

- Se logro ordenar el almacén, con alrededor de 1600 ítems, bajo el sistema ABC.
- Se redujo el costo de almacenamiento en un 30%
- Se mejoro los tiempos de entrega en algunas rutas se llego a una mejora del 50%

#### 1999 FONCODES

#### **Administrador**

Programas sociales descentralizados de desayunos escolares

Núcleo ejecutor N° 09 La Libertad - San Martín.

- Maneje el presupuesto del programa de USD 600,000 dólares mensuales cumpliendo con las asignaciones del programa.
- Administre los recursos humanos y financieros para distribuir 1,000 desayunos diarios, en las zonas de extrema pobreza y desnutrición crónica.
- Coordiné y coopere con las diversas instituciones gubernamentales y no gubernamentales en beneficio de los niños.

# Logros

- Se cumplieron todas las metas establecidas, sin recursos económicos.
- Se establecieron excelentes relaciones con el ministerio de agricultura y de educación quienes estaban reacios al programa.
- Se promovió un mejor trato de las entidades bancarias con el programa, y ello también beneficio a los otros NEDs del Perú.
- El buen manejo pudo poner al margen a la política de la gestión administrativa.

# 1997 PEQUIVEN - PETROLEOS QUIMICOS DE VENEZUELA

# Asistente en gestión de la calidad - Complejo industrial de Morón

- Estudio estadístico de las variables de calidad en las plantas de: fosfórico ácido sulfúrico I y II, proceso NPK y envasado en sacos de NPK, donde se recomendó la variable de control en cada una de ellas.
- Participe en reuniones con el certificador ISO-9000, en virtud de COVENIN y el estándar ISO.
- Desarrolle estudios de repetitividad y reproducibilidad en la unidad de ácido fosfórico, planta de ensacado. Pre-auditoria a la jefatura de la planta de ácido sulfúrico

# **PUESTOS ACADÉMICOS**

1998 Perteneciente al 20avo superior como egresada de la escuela de ingeniería

industrial.

1997 Primera Presidenta de la Asociación de Estudiantes de Ing. Industrial UC

# PERFECCIONAMIENTO PROFESIONAL

2010	Diplomado en gestión del negoci	IN ESAN
ZUIU	DIDIOTTIANO ETI NESLIOTTUEL HENOC	UESAN

1998 PEE Gestión de logística. ESAN

1997 Abastecimientos y compras, U. de Carabobo.

1994 Reingeniería de procesos, U. de Carabobo.

#### FORMACIÓN COMPLEMENTARIA

2012	Formación de auditores internos de sistemas Integrados de gestión UNFV
2010	Formación de auditores internos ISO 9001:2008 QC
2000	Castifu de Dravestes - DMI de Edicifu - OC

2008 Gestión de Proyectos – PMI 4ta Edición, QC.

2004 Diplomado en la enseñanza de la educación superior, U. Wiener

1997 Seminario gerencia tecnológica y de la calidad total, U. de Carabobo

1997 Fundamentos de auditoría ISO 9001:1984, U. de Carabobo

1996 Gestión y aseguramiento de calidad ISO9000:1984, U de Carabobo

# **CONOCIMIENTOS EN INFORMÁTICA**

Programación Pascal, Word, Excel, Microsoft Office, dbase III Plus

# **ASOCIACIONES PROFESIONALES**

Colegio de ingenieros Caracas - Venezuela, 1998 - 2013

# **IDIOMAS**

Español, ingles (escrito)

# **EXPERIENCIA DE TRABAJO (PAÍS)**

Perú y Venezuela